臺灣板橋地方法院刑事判決　　　　　　　94年度易緝字第16號
公　訴　人　臺灣板橋地方法院檢察署檢察官
被　　　告　甲○○○
上列被告因賭博案件，經檢察官提起公訴（86年度偵字第22432
號），本院判決如下：
    主  文
甲○○○共同連續意圖營利，聚眾賭博，處有期徒刑陸月，併科
罰金壹萬元，有期徒刑如易科罰金，罰金如易服勞役，均以參佰
元折算壹日。扣案之未開封四色牌拾大條、已開封四色牌貳佰壹
拾肆副、抽頭金新臺幣拾陸萬捌仟陸佰元、帳單參拾柒張、帳冊
壹本、紅色籌碼玖拾陸個、黃色籌碼柒拾個、金項鍊壹條、金手
鍊壹條、監視器壹組，均沒收之。
    事  實
一、甲○○○基於意圖營利之概括犯意，自民國85年6 月間起，
    提供其向不知情之吳運科承租、位於臺北縣三重市○○○街
    101 號5 樓之場地為賭博場所，並提供四色牌、紅色籌碼（
    代表新臺幣【下同】1000元）、黃色籌碼（代表200 元）為
    賭具，聚集不特定人於上址賭博；復自85年11月間起，以每
    日1500元之代價，僱用與之有共同犯意聯絡之鄭吳月英（經
    本院判處有期徒刑3 月，緩刑3 年確定）負責記帳及收取抽
    頭金之工作。而汪李阿狗、柯李錦雲、黃秀珠、葉鴻明（以
    上4 人均經本院判處有期徒刑6 月，併科罰金銀元1 萬元確
    定）原係在該賭場參與賭博之賭客，因賭輸金錢，竟與甲○
    ○○共同基於意圖營利之概括犯意聯絡，由柯李錦雲、黃秀
    珠、葉鴻明於86年10月23日各出資5 萬元入股，汪李阿狗於
    同年月25日出資5 萬元入股，而共同經營上開賭場。其賭場
    賭博係以俗稱8 、1 之方式為之，亦即以6 人為1 組，每次
    胡牌者向每位輸家收取800 元，如中花則向每位輸家收取
    1000元，蓋牌不玩者則收取100 元，再由胡牌者按次繳交抽
    頭金200 元與鄭吳月英，賭客亦可當場以貴重物品質押借錢
    。嗣於86年11月2 日晚間11時許，為警在上址當場查獲賭客
    黃玉鳳、連呂春枝、郭速卿、柯清木、林陳金美、戴蔡阿妙
    、林緞、陳月娥、吳美玲、林毛弟、林素珍、鄭桂如、陳瑞
    明、張萬財、林潮洲、鄒輝雄、林信夫、施勝和、張明松、
    周炳根、王李素蘭、蔡李珠、陳翁秀青、陳美惠、陳盧秀鳳
    （以上25人另經警方依社會秩序維護法處理）等人賭博財物
    ，並扣得賭資741000元（已經警方另依社會秩序維護法處理
    ）及甲○○○等5 人共有未開封之四色牌10大條、已開封之
    四色牌214 副、抽頭金168600元、帳單37張、帳冊1 本、紅
    色籌碼96個、黃色籌碼70個、監視器1 組、賭客吳美玲質押
    之金項鍊1 條、金手鍊1 條。
二、案經臺北縣政府警察局三重分局報請臺灣板橋地方法院檢察
    署檢察官偵查起訴。
    理  由
一、訊據被告甲○○○矢口否認有何公訴人所指提供賭博場所聚
    眾賭博之犯行，辯稱：伊並沒有經營賭場，賭場是黃秀珠、
    汪李阿狗等人經營的，伊只是去那裡幫忙掃地、洗碗，賺取
    每天200 至300 元不等的生活費，臺北縣三重市○○○街
    101 號5 樓也不是伊承租的，是黃秀珠、汪李阿狗等人拜託
    伊在房屋租賃契約上蓋章，伊就在契約書上蓋章而已云云。
二、經查，被告於本院準備程序及審理中雖以前開情詞置辯；然
    按，證人或當事人於案發時之供述較少權衡其利害得失或受
    他人干預，依經驗法則，較諸事後翻異其案發之初所為之陳
    述為可信，此即所謂案重初供。故除有可證明其後更異之詞
    與事實相符，或其初供係屬虛偽者外，自不得任意捨棄初供
    而不採（最高法院80年度台上字第5109號判決意旨參照）。
    本件被告前於警詢中供稱：「（抽頭金由何人收取？妳獨得
    嗎？）由綽號『阿月』（鄭吳月英）在場收取抽頭金並記帳
    後交給我，再與入股者拆帳平分。」、「（你僱用鄭吳月英
    在賭場內記帳，工資多少錢？）每日工資1600元請『阿月』
    記帳。」、「（妳自何時起在三重市○○○街101 號5 樓經
    營賭場抽頭圖利？）自86年4 月初起開始邀人到此聚賭財物
    。」、「（有哪些人入股與妳共同經營職業賭場？）綽號『
    阿姜』柯李錦雲、綽號『哈魯』汪李阿狗、綽號『秀珠』黃
    秀珠、綽號『林仔』、綽號『阿瘦』王周月、綽號『阿蓮』
    之女子等總共8 人。」（參見偵查卷第8 至9 頁），其於偵
    查中亦供稱：「（何時起開始經營賭場？）今年5 、6 月間
    ，房子是我自己的。」等語（參見偵查卷第150 頁），足見
    被告迭於警詢及偵查中均坦承有經營賭場之情事；另同案被
    告鄭吳月英前於偵查中亦供稱：「是甲○○○僱用我打掃及
    幫忙記帳。」（參見偵查卷第150 頁），其於本院審理中亦
    供稱：「我自85年底去記帳，是甲○○○找我去，我收的抽
    頭金是交給柯李錦雲，是汪李阿狗、柯李錦雲、黃秀珠、葉
    鴻明4 人，1 人出5 萬元，老闆是他們4 人，甲○○○也有
    出5 萬元，他們5 人我都有記帳，前四人原是賭客，賭輸了
    才入股，汪李阿狗是86年10月25日出，黃秀珠是10月23日入
    股，葉鴻明也是10月23日入股，柯李錦雲也在那段時間入股
    ，在偵查卷100 頁及102 頁背面記載，分錢之事由柯李錦雲
    處理，他們內部如何分錢我不清楚。」（參見本院87年度易
    字第609 號刑事卷宗第61頁），同案被告汪李阿狗前於本院
    審理中亦供稱：「我有拿錢出來作股東，我拿5 萬元給鄭吳
    月英，因我之前賭輸，甲○○○叫我拿錢出來。」（參見本
    院87年度易字第609 號刑事卷宗第61頁）、「甲○○○之前
    就在主持賭場，她天天去。」（參見本院87年度易字第609
    號刑事卷宗第72頁）、「我是有拿錢作股東，因賭輸錢，阿
    嬌才叫我入股，未分過紅。」等語（參見本院87年度易字第
    609 號刑事卷宗第82頁），核與被告前於警詢中供稱係與另
    案被告汪李阿狗、柯李錦雲、黃秀珠、葉鴻明共同經營賭場
    之情相符；再觀諸卷附之房屋租賃契約書，亦係由被告出名
    承租，有房屋租賃契約書1 份在卷可參；輔以被告於製作前
    述警詢及偵訊筆錄時，其供述較少權衡其利害得失或受他人
    干預，其是時之供述，依經驗法則，自應較事後翻異其案發
    之初所為之陳述為可信。此外，並有未開封之四色牌10 大
    條、已開封之四色牌214 副、抽頭金168600元、帳單37張、
    帳冊1 本、紅色籌碼96個、黃色籌碼70個、監視器1 組、賭
    客吳美玲質押之金項鍊1 條、金手鍊1 條扣案可資佐證，事
    證明確，被告犯行，已堪認定。
三、核被告甲○○○所為，係犯刑法第268 條前段之意圖營利供
    給賭博場所罪及同條後段之意圖營利聚眾賭博罪。被告甲○
    ○○與已經判決確定之汪李阿狗、柯李錦雲、黃秀珠、葉鴻
    明、鄭吳月英就所犯上開2 罪間，有犯意聯絡及行為分擔，
    皆為共同正犯。又被告甲○○○先後多次意圖營利供給賭博
    場所、意圖營利聚眾賭博之行為，時間緊接，方法相同，顯
    係基於概括犯意為之，均為連續犯，應各依刑法第56條之規
    定論以1 罪，並加重其刑。又被告甲○○○所犯上開2 罪，
    均係基於1 個賭博犯意之決定，以達成同一犯罪之行為，為
    1 行為觸犯2 罪名，屬想像競合犯，應依刑法第55條規定，
    從一情節較重之意圖營利聚眾賭博罪處斷。爰審酌被告私設
    賭場供人賭博，敗壞社會風氣甚鉅，其所經營之賭場規模非
    小，經營之時間亦長，所生危害程度非輕，及其犯罪態度不
    佳等一切情狀，量處如主文所示之刑，並就有期徒刑及罰金
    部分，分別諭知易科罰金及易服勞役之折算標準。又刑法第
    41條已於90年1 月10日經總統公布施行，並於同年月12日生
    效，該條規定：「犯最重本刑為五年以下有期徒刑之刑之罪
    ，而受六個月以下有期徒刑或拘役之宣告，因身體、教育、
    職業、家庭之關係或其他正當事由，執行顯有困難者，得以
    一元以上三元以下折算一日，易科罰金。但確因不執行所宣
    告之刑，難收矯正之效，或難以維持法秩序者，不在此限。
    」、「併合處罰之數罪，均有前項情形，其應執行之刑逾六
    月者，亦同」，按行為後法律有變更者，適用裁判時之法律
    ，刑法第2 條第1 項前段定有明文，而易服勞役及期間、數
    罪併罰之定執行刑、緩刑及易以訓誡、易科罰金各事項，均
    依新法，有最高法院24年7 月總會決議(二)可資參照，刑法第
    41條既已於90年1 月10日修正，並於同年月12日生效，參諸
    前揭法條規定及決議意旨，本件自應適用裁判時即修正後刑
    法第41條第1 項規定，諭知易科罰金之折算標準，附此敘明
    。又扣案之抽頭金168600元及賭客質押之金項鍊1 條、金手
    鍊1 條，為被告甲○○○與汪李阿狗、柯李錦雲、黃秀珠、
    葉鴻明共有，且為因犯罪所得之物，爰依刑法第38條第1 項
    第3 款併予宣告沒收之。另扣案已開封之四色牌214 副、帳
    單37張、帳冊1 本、紅色籌碼96個、黃色籌碼70個、監視器
    1 組，為被告甲○○○與汪李阿狗、柯李錦雲、黃秀珠、葉
    鴻明共有，且為供聚眾賭博所用之物；未開封之四色牌10大
    條，為被告甲○○○與汪李阿狗、柯李錦雲、黃秀珠、葉鴻
    明共有，供聚眾賭博犯罪預備之物，應均依刑法第38條第1
    項第2 款之規定併予宣告沒收之。至於扣案之其餘賭資
    741000元，係分屬賭客所有，已另由警察機關依社會秩序維
    護法之規定處理，附此敘明。
據上論斷，應依刑事訴訟法第299 條第1 項前段，刑法第2 條第
1 項前段、第28條、第56條、第268 條、第55條、第41條第1 項
前段、第42條第2 項、第38條第1 項第2 款、第3 款、罰金罰鍰
提高標準條例第1 條前段、第2 條，判決如主文。
本案經檢察官張云綺到庭執行職務。
中　　華　　民　　國　　94　　年　　3 　　月　　4 　　日
                  刑事第十八庭  審判長法  官  連育群
                                      法  官  楊志雄
                                      法  官  曾淑娟
上列正本證明與原本無異。
如不服本判決，應於判決送達後10日內向本院提出上訴狀。
                                      書記官  陳金鳳
中　　華　　民　　國　　94　　年　　3 　　月　　7 　　日
附錄本案論罪科刑法條全文：
中華民國刑法第268條：
意圖營利，供給賭博場所或聚眾賭博者，處三年以下有期徒刑，
得併科三千元以下罰金。
